臺灣嘉義地方法院交通事件裁定　　　　100年度交聲字第874號
　　　　　　　　　　　　　　　　　　100年度交聲字第875號
　　　　　　　　　　　　　　　　　　100年度交聲字第876號
　　　　　　　　　　　　　　　　　　100年度交聲字第877號
　　　　　　　　　　　　　　　　　　100年度交聲字第878號
　　　　　　　　　　　　　　　　　　100年度交聲字第879號
　　　　　　　　　　　　　　　　　　100年度交聲字第880號
　　　　　　　　　　　　　　　　　　100年度交聲字第881號
　　　　　　　　　　　　　　　　　　100年度交聲字第882號
　　　　　　　　　　　　　　　　　　100年度交聲字第883號
　　　　　　　　　　　　　　　　　　100年度交聲字第884號
　　　　　　　　　　　　　　　　　　100年度交聲字第885號
　　　　　　　　　　　　　　　　　　100年度交聲字第886號
　　　　　　　　　　　　　　　　　　100年度交聲字第887號
　　　　　　　　　　　　　　　　　　100年度交聲字第888號
　　　　　　　　　　　　　　　　　　100年度交聲字第889號
　　　　　　　　　　　　　　　　　　100年度交聲字第890號
　　　　　　　　　　　　　　　　　　100年度交聲字第891號
原處分機關　交通部公路總局嘉義區監理所
異　議　人
即受處分人　洪碧蓮
上列受處分人因違反道路交通管理處罰條例事件，對於交通部公
路總局嘉義區監理所民國99年7月19日所為之裁決（處分案號：
嘉監義裁字第裁76-1AF262074號裁決書）、99年10月6日所為之
裁決（處分案號：嘉監義裁字第裁76-1AF392290、76-1AF381885
、76-1AF341501、76-1AF334228號裁決書）、99年11月18日所為
之裁決（處分案號：嘉監義裁字第裁76-1AF444489號裁決書）、
99年11月23日所為之裁決（處分案號：嘉監義裁字第裁76-1AF24
7121號裁決書）、99年12月10日所為之裁決（處分案號：嘉監義
裁字第裁76-1AF508416、76-1AF491905、76-1AF479079、76-1AF
297897號裁決書）、100年1月11日所為之裁決（處分案號：嘉監
義裁字第裁76-1AF523912、76-1AF521167號裁決書）、100年3月
8日所為之裁決（處分案號：嘉監義裁字第裁76-1AF329378、76-
1AF327516、76-1AF324960、76-1AF323207、76-1AF315632號裁
決書），聲明異議，本院裁定如下：
        主  文
異議均駁回。
        理  由
一、按受處分人，不服道路交通管理處罰條例第8條主管機關所
    為之處罰，得於接到裁決書之翌日起20日內，向管轄地方法
    院聲明異議，道路交通管理處罰條例第87條第1項定有明文
    。又法院認聲明異議不合法律上之程式或其異議權已經喪失
    者，應以裁定駁回之，道路交通事件處理辦法第17條前段亦
    規定甚明。
二、經查：
（一）本件異議人即受處分人洪碧蓮自99年3月9日至99年9月1日
      間，將車牌號碼RDX-549號輕型機車，停放在臺北市○○
      路○段設有禁止停車標誌之人行道上，經警分別於99年之3
      月9日、3月17日、4月8日、4月19日、4月22日、4月23日
      、4月26日、4月27日、4月29日、5月4日、5月26日、6月3
      日、7月8日、8月2日、8月10日、8月20日、8月30日、9月
      1日舉發有在設有禁止停車標誌之處所停車之違規事實，
      經原處分機關交通部公部總局嘉義區監理所以其違規事實
      明確，而各裁處罰鍰新臺幣900元等處分之情，有原處分
      機關99年7月19日嘉監義裁字第裁76-1AF262074號、99年
      10月6日嘉監義裁字第裁76-1AF392290、76-1AF381885、
      76-1AF341501、76-1AF334228號、99年11月18日嘉監義裁
      字第裁76-1AF444489號、99年11月23日嘉監義裁字第裁76
      -1AF247121號、99年12月10日所嘉監義裁字第裁76-1AF50
      8416、76-1AF491905、76-1AF479079、76-1AF297897號、
      100年1月11日嘉監義裁字第裁76-1AF523912、76-1AF5211
      67號、100年3月8日嘉監義裁字第裁76-1AF329378、76-1A
      F327516、76-1AF324960、76-1AF323207、76-1AF315632
      號等違反道路交通管理事件裁決書各1份存卷可憑（見本
      院卷第3頁至第20頁）。
（二）又上開各該裁決書，除99年7月19日嘉監義裁字第裁76-1A
      F262074號裁決書係因送達時送達人不獲會晤聲請人及有
      辨別事理能力之同居人或受僱人，而將裁決書於99年7月
      23日寄存送達地之郵政機關即嘉義文化路郵局，應自寄存
      之日起，經10日發生送達之效力外，其餘裁決書至遲均係
      在100年3月10日之前送達，因於送達時送達人不獲會晤異
      議人，而將文書付與有辨別事理能力之母或姊收受，應自
      送達之日起發生送達之效力等情，有上開裁決書之送達證
      書影本各1份存卷可憑（見本院卷第28頁至第36頁）。亦
      即上開所有裁決書至遲均已於100年3月10日前合法送達異
      議人，而異議人至100年10月27日，始具狀向本院聲明異
      議，有聲明異議狀及其上所蓋之本院收文日期戳章足資佐
      證（見本院卷第1頁），距上開各該裁決書發生送達效力
      之日至少已逾7月以上，均顯已逾前述道路交通管理處罰
      條例第87條第1項所規定之20日期間甚明（本件異議人之
      住所在本院所在地之嘉義市，無須扣除在途期間）。
三、從而，本件異議經核顯不合法律上之程序，且亦無從補正，
    故均應予以駁回。
據上論斷，應依道路交通管理處罰條例第87條第2項，道路交通
事件處理辦法第17條前段，裁定如主文。
中    華    民    國   100    年    10    月    31    日
                  交通法庭    法  官  吳育霖
上列正本證明與原本無異。
如不服本裁定，應於裁定送達後5日內向本院提出抗告狀（應附
繕本）。
中    華    民    國   100    年    10    月    31    日
                              書記官  陳俊男